【裁判字號】    95,毒抗,738
【裁判日期】    951024
【裁判案由】    聲請觀察勒戒
【裁判全文】
臺灣高等法院臺中分院刑事裁定         95年度毒抗字第738號
抗  告  人
即  被  告  甲○○
上列抗告人因毒品危害防制條例案件，經檢察官聲請觀察勒戒，
不服臺灣臺中地方法院中華民國 95年9月12日第一審裁定（95年
度毒聲字第1051號，偵查案號：臺灣臺中地方法院檢察署95年度
毒偵字第3030號），提起抗告，本院裁定如下：
    主    文
抗告駁回。
    理    由
一、按犯毒品危害防制條例第10條之罪者（即施用第一級、第二
    級毒品），應先將被告送勒戒處所觀察勒戒，毒品危害防制
    條例第 20條第1項及觀察勒戒處分執行條例第3條第1項定有
    明文。
二、本件抗告意旨略以：原裁定意旨有違事實，認事用法亦有失
    妥，抗告人即被告甲○○（下稱被告）不服原裁定提起抗告
    ，抗告理由近日另行遞狀補送云云。
三、經查本件原審法院檢察官聲請意旨略以：被告於民國 95年5
    月31日6時30分或回溯 96小時內某時，在不詳處所，施用第
    二級毒品安非他命1次，經警於 95年5月31日6時30分許，在
    臺中市○○區○○路2段252號查獲，採其尿液送鑑定結果，
    呈安非他命及甲基安非他命陽性反應，有詮昕科技股份有限
    公司濫用藥物尿液檢驗報告 1紙附卷可稽，爰聲請裁定將被
    告送勒戒處所觀察、勒戒等語。原審法院以被告之尿液既檢
    測出甲基安非他命代謝後之安非他命及甲基安非他命陽性反
    應，足見被告確有上開施用第二級毒品甲基安非他命之犯行
    ，因而認檢察官之聲請為正當，依毒品危害防制條例第20條
    第1項、觀察勒戒處分執行條例第3條第1 項規定，裁定將被
    告送勒戒處所觀察勒戒等情。
四、按施用甲基安非他命，其於尿液中排出之最長時限，受施用
    劑量、施用方式、個人體質及其代謝情況等因素影響，因個
    案而異，一般可檢出之最長時間為服用後1至4天；又目前常
    用檢驗尿液中是否含有毒品反應之方法，有免疫學分析法和
    層析法兩類，如以氣相層析質譜儀分析法進行確認者，均不
    至產生偽陽性之反應等情，有行政院衛生署管制藥品管理局
    90年5月4日管檢字第93902號函、92年6月12日管檢字第0920
    004713號函可據。查被告於 95年5月31日經警查獲後採尿送
    鑑定，經昕科技股份有限公司以酵素免疫分析法檢驗出安非
    他類藥物之陽性反應後，再以氣相層析質譜儀法進行確認，
    結果其尿液中甲基安非他命濃度高達28577ng/ml（濃度超過
    500ng/ml，即呈陽性反應），可認被告於95年5月31日6時30
    分許為警查獲前 4日內，確有施用甲基安非他命之行為甚為
    明確。因此被告於警詢及偵查時辯稱：伊並未施用第二級毒
    品云云，自不足採信。被告雖另辯稱其有服用蘆葦製成的減
    肥藥云云，惟被告究係服用何種成分之減肥藥，是否與第二
    級毒品甲基安非他命有所關聯，均未提出任何證據以資佐證
    。且其於抗告狀內記載會於近日內遞狀補送理由云云，然被
    告提起抗告迄今已逾一個月，均未見有何其他證據或理由提
    出，因此原審裁定被告應送勒戒處所觀察、勒戒，核無違誤
    。被告空言指摘原裁定不當，提起本件抗告，為無理由，應
    予駁回。
五、據上論斷，應依刑事訴訟法第412條，裁定如主文。
中    華    民    國    95    年    10    月    24    日
              刑事第八庭  審判長法  官  羅  得  村
                                法  官  劉  榮  服
                                法  官  張  靜  琪
上列正本證明與原本無異。
不得抗告。
                                書記官  陳  妙  瑋
中    華    民    國    95    年    10    月    26    日
                                                      Ｒ


司法院資訊處製作；財團法人民間司法改革基金會備份。
